# 上市公司向母公司定向增发，合并现金流量表的抵消问题？

提问人：prettylilyjl 时间：2014-09-03 09:13:25
上市子公司对母公司定向增发 10 亿元，母公司现金流量表中 “投资支付的现金”项目中未 10 亿元，上市子公司现金流量表中“吸收投资收到的现金”中为扣除发行费用后的金额9.9亿元，想请教一下，母公司在编制合并现金流量表时关于这项业务的现金流量该怎么抵消呢？

回答人：chenyiwei
由于此次定向增发为上市子公司从母公司募集资金，站在母公司合并报表主体的层面看，并没有从外部融入资金，因此该0.1亿元的发行费用在合并利润表上应列入管理费用，在合并现金流量表中应列报为“支付的其他与经营活动有关的现金”。